【裁判字號】    98,抗,1911
【裁判日期】    981228
【裁判案由】    聲明異議
【裁判全文】
臺灣高等法院民事裁定                  98年度抗字第1911號
抗  告  人  甲○○
上列抗告人因與丙○○等間拆屋還地強制執行事件聲明異議，對
於中華民國九十八年十月二十七日臺灣板橋地方法院九十八年度
執事聲字第四八號裁定提起抗告，本院裁定如下：
    主  文
抗告駁回。
抗告程序費用由抗告人負擔。
    理  由
一按訴訟代理權有欠缺而可以補正者，審判長應定期間命其補正
  ，但得許其暫為訴訟行為；於訴訟代理權有欠缺之人所為之訴
  訟行為，經本人承認者，溯及於行為時發生效力，民事訴訟法
  第七十五條、第四十八條分別定有明文，此項規定，依強制執
  行法第三十條之一規定，於強制執行程序準用之。本件債權人
  即相對人丙○○等人與抗告人間請求拆屋還地事件，經臺灣板
  橋地方法院九十四年度訴字第九二八號判決抗告人應將門牌號
  碼臺北縣三重市○○街一二０巷八弄三七號房屋拆屋，返還該
  房屋占用之基地予相對人確定，抗告人未依確定判決自行拆除
  ，相對人以該確定判決為執行名義，聲請原法院民事執行處（
  下稱執行法院）強制執行，執行法院通知兩造於民國九十七年
  十二月三十一日到場就台灣省建築師公會臺北縣辦事處（下稱
  建築師公會）關於拆除系爭房屋所需補強之安全結構及施工計
  劃之鑑定報告書陳述意見，抗告人之子乙○○以抗告人代理人
  名義到場陳述意見，雖未提出委任狀，其代理權固有欠缺，惟
  經抗告人於九十八年四月十六日具狀承認，並於同年七月三日
  提出委任乙○○之委任狀，應認乙○○之代理權已經補正，抗
  告人以其補正委任狀係依執行法院函為補正，非其自動為補正
  意思表示，前開程序上瑕疵難認已為補正，不足採信。
二次按依執行名義，債務人應為一定行為不為者，執行法院得以
  債務之費用，命第三人代為履行，前項費用，由執行法院酌定
  數額，命債務人預行支付或命債權人代為繳納，必要時，並得
  命鑑定人鑑定其數額，強制執行法第一百二十七條定有明文。
  本件執行法院先命抗告人自動履行拆屋還地未果，抗告人之代
  理人林岳洋亦明白表示債務人不會自行拆除（見執行法院執行
  卷九十六年十月十八日執行筆錄），則原法院民事執行處自應
  依前開條文規定意旨，以債務人之費用，命第三人代為履行債
  務人之拆除義務，而在達成依執行名義拆除系爭房屋之目的範
  圍內，執行法院雖得斟酌當事人之陳述，惟不受當事人陳述意
  見之拘束，仍得依職權酌量適當、安全之拆除方式，而執行法
  院囑託建築師公會就拆除系爭房屋所需補強之安全結構及施工
  計劃鑑定並提出報告書後，命兩造就報告書陳述意見，抗告人
  由乙○○代理到場，雖與相對人共同陳稱報告書中有關安全圍
  籬、牆面防水粉刷、拆除後專業技師安全鑑定、管理費用等項
  目無庸施作等語，惟執行法院經詢問建築師公會意見後，認為
  建物整體結構安全，上開項目仍應施作，則執行法院參照鑑定
  機關意見酌量商當、安全之拆除方式，未依抗告人意見或再使
  抗告人與相對人另行協議，其職權之行使，並無不當，難認有
  侵害抗告人利益情事。抗告人對司法事務官不再命兩造進行協
  議及對建築師公會建議施作項目聲明異議，經司法事務官裁定
  駁回後，對該裁定提起抗告，原法院仍予裁定駁回，洵屬正當
  。抗告意旨以執行法院採行建築師公會鑑定意見及未使其與相
  對人再行協議為不當，指摘原裁定為不當，求予廢棄，並無理
  由。
三據上論結，本件抗告為無理由。依強制執行法第三十條之一，
  民事訴訟法第四百九十五條第一項、第四百四十九條第一項、
  第九十五條、第七十八條，裁定如主文。
中    華    民    國    98    年    12    月    28    日
                    民事第九庭
                        審判長法  官   黃熙嫣
                              法  官   陳玉完
                              法  官   鄭傑夫
正本係照原本作成。
本裁定除以適用法規顯有錯誤為理由外，不得再抗告。如提起再
抗告，應於收受後10日內委任律師為代理人向本院提出再抗告狀
。並繳納再抗告費新台幣一千元。
中    華    民    國    98    年    12    月    29    日
                              書記官   廖逸柔

司法院資訊處製作；財團法人民間司法改革基金會備份。
